【裁判字號】    97,交訴,5
【裁判日期】    970620
【裁判案由】    公共危險等
【裁判全文】
臺灣新竹地方法院刑事判決               97年度交訴字第5號
公  訴  人  臺灣新竹地方法院檢察署檢察官
被      告  乙○○
                    現於台中戒治所
上列被告因公共危險等案件，經檢察官提起公訴（96年度偵字第
6105號），被告於本院準備程序進行中，先就被訴事實為有罪之
陳述，經本院合議庭裁定由法官獨任進行簡式審判程序，本院判
決如下：
    主  文
乙○○犯過失傷害罪，處有期徒刑肆月。又犯肇事致人傷害逃逸
罪，累犯，處有期徒刑捌月。應執行有期徒刑拾月。
    事  實
一、乙○○前因竊盜案件，經臺灣桃園地方法院以88年度訴字第
    273 號判決判處有期徒刑1 年2 月，嗣經臺灣高等法院以88
    年度上訴字第1878號駁回上訴確定。復因施用第一級、第二
    級毒品案件，經臺灣桃園地方法院以88年度訴字第1015號判
    決判處應執行有期徒刑1 年確定。上開2 案件經接續執行，
    於89年10月6 縮短刑期假釋出監，並付保護管束，假釋期間
    原應至90年7 月6 日期滿，惟其於89年間因竊盜案件，經臺
    灣桃園地方法院以90年度易字第349 號判決判處有期徒刑1
    年6 月確定，並經撤銷假釋。又因逃亡案件，經國防部北部
    地方軍事法院桃園分院以90年桃審字第260 號判決判處有期
    徒刑10月確定。再因竊盜案件，經臺灣高等法院以91年度上
    易字第2687號判決判處有期徒刑3 年確定。上開各案件及首
    開假釋經撤銷後所餘殘刑有期徒刑9 月部分，經合併接續執
    行，於96年2 月15日縮短刑期假釋出監並付保護管束，並於
    96年7 月2 日縮刑期滿未經撤銷視為執行完畢。仍不知悔改
    ，於同年10月8日9時50分許，無照駕駛車牌號碼LQ─6935號
    自用小客車（向友人黃榜昇所借），沿新竹縣關西鎮○○路
    往新埔方向行駛，於行經正義路193號前時，本應注意汽車
    行駛時，應在遵行車道內行駛，在劃有分向限制線的路段，
    不得駛入來車之車道內，而依當時天候晴、日間有自然光線
    、路面柏油、乾燥、無缺陷、無障礙物、視距良好等情狀，
    又無其他不能注意之情事，竟因疲累、精神不濟、注意力不
    佳，逆向駛入對向車道，先撞擊甲○○所有、停放於路旁之
    車牌號碼4592─PN號自用小客車後車箱及後輪後，導致該自
    用小客車往前挪移，而撞擊正在路旁行走之丙○○，致丙○○因而受有頸部撕裂傷、胸部撞傷及身體多處擦傷等傷害，
    復於該路195號前，撞擊丁○○所有停放於路旁之車牌號碼
    JP ─4393號自用小貨車車前保險桿，詎乙○○肇事後，因
    一時緊張，竟未下車察看，亦未對傷者丙○○採取任何救護
    措施，逕自駕車駛離現場，幸經路人報警，嗣為警循線於新
    竹縣關西鎮○○里○鄰○○道路旁查獲，始悉上情。
二、案經丙○○訴由新竹縣警察局新埔分局報告臺灣新竹地方法
    院檢察署檢察官偵查起訴。
    理  由
一、本件被告所犯上開二罪，非為死刑、無期徒刑、最輕本刑為
    三年以上有期徒刑之罪，或高等法院管轄第一審之案件，其
    於準備程序進行中，先就被訴事實為有罪之陳述，經本院合
    議庭認為合於刑事訴訟法第273 條之1 第1 項之規定，裁定
    進行簡式審判程序，先予敘明。
二、訊據被告於警詢、偵查中及本院審理時均坦承上開犯行，核
    與告訴人丙○○於偵訊時指述情節、證人甲○○於警詢、偵
    訊、及證人鄒慶仁、丁○○於警詢中證述情節等大致相符，
    並有新竹縣警察局新埔分局道路交通事故現場圖、道路交通
    事故調查報告表（一）、（二）、疑似道路交通事故肇事逃
    逸追查表、舉發違反道路交通管理事件通知單及照片14張等
    在卷可資佐證。而告訴人丙○○因本件車禍受有頸部撕裂傷
    、胸部撞傷及身體多處擦傷等傷害亦有疑似道路交通事故肇
    事逃逸追查表被害人傷害程度及東元綜合醫院病歷資料等附
    卷可憑。
三、按汽車行駛時應在遵行車道內行駛；又按在劃有分向限制線
    的路段，不得駛入來車之車道內。道路交通安全規則第97條
    訂有明文。被告駕駛自用小客車時應注意遵守上開規定，而
    被告行經上開地點，竟逆向行駛對向車道，致先撞擊停放於
    路邊之甲○○自小客車後車箱及後輪後，造成該自小客車向
    前挪移而撞擊行走路旁之告訴人丙○○，被告已違背上開規
    定，而有注意義務之違反。再依上開道路交通事故調查表所
    載，案發當時晴天，日間自然光線，乾燥柏油道路，路面無
    缺陷、障礙物且視距良好之情形下，客觀上亦無不能注意之
    情事，是被告對於本件車禍之發生自有過失。而被害人丙○○因本件車禍受有頸部撕裂傷、胸部撞傷及身體多處擦傷等
    傷害，已如前述，被告之過失行為與告訴人所受傷勢，具有
    相當之因果關係，事證明確，被告過失傷害及肇事逃逸之犯
    行，堪以認定。
四、被告乙○○所為係犯刑法第185條之4肇事逃逸罪及同法第
    284 條第1項前段之過失傷害罪。又按汽車駕駛人，無駕駛
    執照駕車、酒醉駕車、吸食毒品或迷幻藥駕車、行駛人行道
    或行經行人穿越道不依規定讓行人優先通行，因而致人受傷
    或死亡，依法應負刑事責任者，加重其刑至2分之1，道路交
    通管理處罰條例第86條第1項，定有明文。查本件被告係未
    領得合法駕駛執照而於案發當時駕駛自用小客車，是被告無
    駕駛執照，因而致人受傷，依法應負過失傷害之刑事責任，
    所犯過失傷害部分，應依道路交通管理處罰條例第86條第1
    項之規定加重其刑。另被告乙○○有如犯罪事實欄所載之之
    前案紀錄，並於96年7月2日縮刑期滿未經撤銷視為執行完畢
    等情，有臺灣高等法院被告前案紀錄表可佐，被告前受有期
    徒刑之執行完畢後，其於5年以內故意再犯本件肇事逃逸罪
    ，依刑法第47條第1項之規定，論以累犯，並依法遞加重其
    刑。至被告所犯過失傷害罪部分，不構成累犯。被告所犯上
    開二罪，犯意各別，行為互異，應予分別論罪，合併處罰。
    爰審酌被告肇事後未停車救護被害人即行逃逸，致被害人受
    有傷害而無法儘速送醫，且犯後除支付告訴人部分醫療費用
    外，尚未與告訴人達成和解賠償被害人損失，及犯後坦認犯
    行等一切情狀，各量處如主文所示之刑，及定應執行刑。
五、據上論斷，應依刑事訴訟法第273 條之1 第1 項、第299 條
    第1 項前段，道路交通管理處罰條例第86條第1 項，刑法第
    185條之4、第284條第1項前段、第47條第1項、第51條第5款
    ，刑法施行法第1條之1，判決如主文。
本案經檢察官楊仲萍到庭執行職務
中    華    民    國    97    年    6     月    20    日
                  交通法庭    法  官  李毓華
以上正本證明與原本無異。
如不服本判決應於收受本判決後10日內向本院提出上訴書狀，上
訴書狀應敘述具體理由。上訴書狀未敘述上訴理由者，應於上訴
期間屆滿後20日內補提理由書狀於本院 (均須按他造當事人之人
數附繕本 )「切勿逕送上級法院」。
中    華    民    國    97    年    6     月    20    日
                              書記官  陳美利
附錄本案論罪科刑法條全文：
中華民國刑法第185條之4
駕駛動力交通工具肇事，致人死傷而逃逸者，處6月以上5年以下
有期徒刑。
中華民國刑法第284條
因過失傷害人者，處6 月以下有期徒刑、拘役或5 百元以下罰金
，致重傷者，處1 年以下有期徒刑、拘役或5 百元以下罰金。
從事業務之人，因業務上之過失傷害人者，處1 年以下有期徒刑
、拘役或1 千元以下罰金，致重傷者，處3 年以下有期徒刑、拘
役或2 千元以下罰金。


司法院資訊處製作；財團法人民間司法改革基金會備份。
